【裁判字號】    97,訴,1108
【裁判日期】    970930
【裁判案由】    違反毒品危害防制條例
【裁判全文】
臺灣屏東地方法院刑事判決              97年度訴字第1108號
公  訴  人  臺灣屏東地方法院檢察署檢察官
被      告  甲○○
                    （另案於臺灣屏東監獄執行）
上列被告因違反毒品危害防制條例案件，經檢察官提起公訴（97
年度毒偵字第1544號），本院裁定改依簡式審判程序審理，判決
如下：
    主  文
甲○○施用第一級毒品，處有期徒刑陸月，如易科罰金，以新臺
幣壹仟元折算壹日。
    事  實
一、甲○○前因施用毒品案件，經本院以95年度毒聲字第12號裁
    定送觀察、勒戒後，認無繼續施用毒品之傾向，於民國95年
    4 月27日釋放出所，並由臺灣屏東地方法院檢察署檢察官於
    95年5 月1 日以94年度毒偵字第2945號為不起訴處分確定。
    詎仍不知戒除毒癮，於觀察、勒戒執行完畢釋放後，5 年內
    復基於施用第一級毒品海洛因之犯意，於97年6 月9 日晚上
    某時許，在屏東縣林邊鄉○○村○○路167 之2 號住處內，
    施用第一級毒品海洛因1 次。嗣於97年6 月10日進入國防部
    南部地方軍事看守所服刑前，經該所人員採尿送驗後呈嗎啡
    陽性反應，始查悉上情。
二、案經國防部南部地方軍事法院檢察署函送臺灣屏東地方法院
    檢察署檢察官偵查起訴。
    理  由
一、本件被告甲○○所犯係死刑、無期徒刑、最輕本刑為3 年以
    上有期徒刑以外之罪，其於本院準備程序中就前揭被訴事實
    為有罪之陳述，經受命法官告知簡式審判程序之旨，並聽取
    其與公訴人之意見後，本院認無不得或不宜改依簡式審判程
    序進行之處，爰依刑事訴訟法第273 條之1 第1 項、第284
    條之1 規定，本院合議庭裁定由受命法官獨任依簡式審判程
    序審理。又簡式審判程序之證據調查，依刑事訴訟法第273
    條之2 規定，不受同法第159 條第1 項審判外陳述排除之限
    制，再被告對於卷內之各項證據，亦不爭執證據能力，故卷
    內所列之各項證據，自得作為證據，合先敘明。
二、上開事實，業據被告於偵訊及本院審理時坦承不諱，且被告
    於入國防部南部地方軍事看守所時採尿送驗結果呈嗎啡（即
    海洛因水解後之反應）之陽性反應，有三軍總醫院臨床病理
    科臨床毒藥物檢驗室97年7 月3 日濫用藥物尿液檢驗報告1
    份在卷可稽。上述鑑驗結果，係檢驗機關本於專業知識及以
    精密儀器或科學檢驗方法所得之結論，自可憑信，足見被告
    自白與事實相符，堪以採信。
三、被告前因施用毒品案件，經本院以95年度毒聲字第12號裁定
    送觀察、勒戒後，認無繼續施用毒品之傾向，於民國95 年4
    月27日釋放出所，並由臺灣屏東地方法院檢察署檢察官於95
    年5 月1 日以94年度毒偵字第2945號為不起訴處分確定等情
    ，有臺灣屏東地方法院檢察署刑案資料查註紀錄表、全國施
    用毒品案件紀錄表及臺灣高等法院被告全國前案紀錄表各1
    份在卷可參。是被告於觀察、勒戒執行完畢釋放後，5 年內
    再犯本件施用第一級毒品案件，檢察官自應依法追訴。從而
    ，本件事證明確，被告犯行洵堪認定。
四、查海洛因屬毒品危害防制條例第2 條第2 項第1 款所稱之第
    一級毒品，不得持有、施用，被告竟持以施用，核其所為，
    係犯同條例第10條第1 項之施用第一級毒品罪。其施用前持
    有海洛因之低度行為，應為施用之高度行為所吸收，不另論
    罪。爰審酌被告前經觀察、勒戒後，仍未能戒除毒癮，惟施
    用毒品乃屬自戕行為，尚未危及他人，及其犯罪後坦認犯行
    ，態度尚稱良好等一切情狀，量處如主文所示之刑，並審酌
    其年齡、職業、收入、社會地位等節，諭知如主文所示之易
    科罰金折算標準。至被告所有供施用第一級毒品海洛因所用
    之注射針筒，已為被告丟棄之情，業據其供明在卷（見警卷
    第5 頁），茲以注射針筒係屬易碎之物，既經丟棄，衡情應
    已滅失，自無庸為沒收之諭知。
據上論斷，應依刑事訴訟法第273 條之1 第1 項、第299 條第1
項前段，毒品危害防制條例第10條第1 項，刑法第11條前段、第
41條 第1 項前段，判決如主文。
本案經檢察官簡志祥到庭執行職務。
中    華    民    國    97    年    9     月    30    日
                  刑事第二庭    法  官  翁世容
以上正本證明與原本無異。
如不服本判決應於收受本判決送達後十日內向本院提出上訴書狀，
其未敘述上訴理由者，並得於提起上訴後十日內向本院補提理由
書狀（均須按他造當事人之人數附繕本）「切勿逕送上級法院」
中    華    民    國    97    年    9     月    30    日
                                書記官  賀燕花
本案論罪科刑法條：
毒品危害防制條例第10條第1項
施用第一級毒品者，處六月以上五年以下有期徒刑。


司法院資訊處製作；財團法人民間司法改革基金會備份。
